【裁判字號】    90,訴,1336
【裁判日期】    901130
【裁判案由】    毒品危害防制條例
【裁判全文】
臺灣彰化地方法院刑事判決                          九十年度訴字第一三三六號
    公  訴  人  臺灣彰化地方法院檢察署檢察官
    被      告  甲○○
右列被告因違反毒品危害防制條例案件，經檢察官提起公訴（九十年度毒偵字第三四
三五、三九五五號），本院判決如左：
    主  文
甲○○連續施用第一級毒品，累犯，處有期徒刑拾月。扣案之第一級毒品海洛因壹包
（淨重零點壹伍公克，包裝重零點陸公克）沒收銷燬之。
    事  實
一、甲○○前於民國八十四年間，因施用毒品案件，經本院判處有期徒刑三年一月確
    定，於八十五年十二月六日縮短刑期假釋交付保護管束，至八十七年七月二十一
    日假釋期滿執行完畢。又因施用毒品案件，經臺灣高等法院依職權以八十七年度
    上訴字第三五一四號裁定送觀察、勒戒後，認有繼續施用毒品之傾向，復依職權
    裁定送強制戒治，嗣因強制戒治期滿，由該院於八十九年六月三十日以八十七年
    度上訴字第三五一四號判決免刑確定。詎仍不知悔改，竟基於概括之犯意，於五
    年內即自九十年五月間某日起，至同年八月十二日下午十一時許止，在彰化縣北
    斗鎮○○里○○路四之六十號居處房間內，以將第一級毒品海洛因羼入香煙內點
    燃吸食或混合礦泉水後以針筒注射於血管之方式，連續施用第一級毒品海洛因多
    次，平均約每日施用一次。嗣先於同年八月十四日上午九時二十分許，經警在上
    址執行搜索時查獲上情，並扣得第一級毒品海洛因一包（淨重○‧一五公克，包
    裝重○‧三六公克），復於同日下午一時十八分許，經彰化縣警察局北斗分局員
    警通知其到場接受定期採尿送驗後，亦呈嗎啡（海洛因施用入人體，經代謝作用
    可分解成嗎啡，故海洛因在進入人體後，均以嗎啡形態排於尿液中）陽性反應。
二、案經彰化縣警察局北斗分局報請臺灣彰化地方法院檢察署檢察官偵查起訴。
    理  由
一、右開事實，業據被告甲○○迭於警訊、偵查及本院審理中坦承不諱，並有搜索扣
    押筆錄、扣押證明書、扣押物品目錄表、扣押物品清單、查獲毒品初步檢驗報告
    單各一份、取獲毒品照片三幀在卷可稽，復有第一級毒品海洛因一包（淨重○‧
    一五公克，包裝重○‧三六公克）扣案可資佐證。且被告先後於九十年八月十四
    日上午九時四十五分許、同日下午一時十八分許，經警所採集之尿液送驗後，確
    均呈嗎啡（海洛因施用入人體，經代謝作用又可分解成嗎啡，故海洛因在進入人
    體後，均以嗎啡形態排於尿液中）陽性反應，有彰化縣警察局北斗分局委託檢驗
    尿液代號與真實姓名對照認證單、彰化縣衛生局煙毒尿液檢驗成績書、採尿室毒
    品人口到場採尿名冊、列管毒品人口尿液檢體採集送驗紀錄表、詮昕科技股份有
    限公司濫用藥物尿液檢驗報告各一紙附卷可憑。又上開扣案之海洛因一包，經送
    鑑定結果，確含有第一級第六項毒品海洛因成分，淨重○‧一五公克，包裝重○
    ‧三六公克，亦有法務部調查局九十年八月二十七日（九○）陸一字第九○○一
    七五七三四號鑑定通知書為據。再被告前因施用毒品案件，經臺灣高等法院依職
    權以八十七年度上訴字第三五一四號裁定送觀察、勒戒後，認有繼續施用毒品之
    傾向，復依職權裁定送強制戒治，嗣因強制戒治期滿，由該院於八十九年六月三
    十日以八十七年度上訴字第三五一四號判決免刑確定，復有臺灣彰化地方法院檢
    察署刑案資料查註紀錄表、臺灣高等法院被告全國前案紀錄表及上開判決、裁定
    足參，被告之自白核與事實相符。本件事證明確，被告五年以內再犯施用第一級
    毒品之犯行洵堪認定，應依法論科。
二、查海洛因係毒品危害防制條例第二條第二項第一款所定之第一級毒品，被告前因
    施用毒品經送觀察、勒戒及強制戒治，嗣因強制戒治期滿，經法院判決免刑確定
    後，五年以內復施用第一級毒品，核其所為，係犯毒品危害防制條例第十條第一
    項之施用第一級毒品罪。其施用前、後持有第一級毒品之低度行為，應為施用第
    一級毒品之高度行為所吸收，不另論罪。又被告先後多次施用第一級毒品犯行，
    時間緊接，所犯構成要件相同，顯係基於概括之犯意反覆為之，為連續犯，應依
    刑法第五十六之規定，以一罪論，並加重其刑。查被告前於八十四年間，因施用
    毒品案件，經本院判處有期徒刑三年一月確定，於八十五年十二月六日縮短刑期
    假釋交付保護管束，至八十七年七月二十一日假釋期滿執行完畢，有臺灣彰化地
    方法院檢察署刑案資料查註紀錄表、臺灣高等法院被告全國前案紀錄表可按，其
    於受有期徒刑之執行完畢後，五年以內再犯本件有期徒刑以上之罪，為累犯，應
    依刑法第四十七條、第七十條之規定，遞加重其刑。爰審酌被告犯罪之動機、目
    的、施用毒品自戕身心，且前業經送觀察、勒戒並強制戒治後，獲寬典予以判決
    免刑確定，猶不知悔改，竟又再度施用毒品，顯乏禁絕毒害之決心，及其施用毒
    品次數多次暨其犯後坦承犯行、態度良好等一切情狀，量處如主文所示之刑，以
    示懲儆。
三、扣案之第一級毒品海洛因一包（淨重○‧一五公克，包裝重○‧三六公克），係
    查獲之毒品，應依毒品危害防制條例第十八條第一項前段規定，宣告沒收銷燬之
    。
據上論斷，應依刑事訴訟法第二百九十九條第一項前段、毒品危害防制條例第十條第
一項、第十八條第一項前段、刑法第十一條前段、第五十六條、第四十七條，判決如
主文。
本案經檢察官陳燕瑩到庭執行職務。
中      華      民      國    九十      年     十一     月     三十     日
                                     臺灣彰化地方法院刑事第三庭
                                         法      官  陳  連  發
右正本證明與原本無異。
如不服本判決，應於判決送達後十日內向本院提出上訴狀( 須附繕本 )。
                                         法院書記官  張  木  松
中      華      民      國    九十      年     十二     月      三      日
毒品危害防制條例第十條：
施用第一級毒品者，處六月以上五年以下有期徒刑。
施用第二級毒品者，處三年以下有期徒刑。


司法院資訊處製作；財團法人民間司法改革基金會備份。
